【裁判字號】    98,勞訴,54
【裁判日期】    990126
【裁判案由】    給付薪資等
【裁判全文】
臺灣士林地方法院民事判決              98年度勞訴字第54號
原      告  戊○○
訴訟代理人  徐克銘律師
複  代理人  劉凡聖律師
            趙璧成律師
被      告  東訊股份有限公司
法定代理人  庚○○
訴訟代理人  陳文元律師
複  代理人  陳哲民律師
上列當事人間給付薪資等事件，本院於民國99年1 月5 日言詞辯
論終結，判決如下：
    主  文
被告應給付原告新臺幣壹萬柒仟伍佰捌拾捌元及自民國九十八年
八月六日起至清償日止，按週年利率百分之五計算之利息。
原告其餘之訴駁回。
訴訟費用由被告負擔千分之九，餘由原告負擔。
本判決第一項於原告以新臺幣陸仟元供擔保後，得假執行。被告
如為原告供擔保金新臺幣壹萬柒仟伍佰捌拾捌元後，得免為假執
行。
原告其餘假執行之聲請駁回。
    事  實  及  理  由
一、原告起訴主張：
  (一)伊自民國78年11月27日受僱於被告公司擔任專案副理，並於
    被告設於臺北市○○路258 巷602 號之維修物流倉庫上班。
    詎被告於96年12月31日以公司虧損及業務緊縮為由，向伊表
    示終止兩造間之勞動契約（下稱系爭勞動契約），伊嗣於97
    年1 月10日離職。然被告公司於伊遭資遣後，仍不斷有人員
    進用，顯無虧損或業務緊縮之情事。而伊嗣所接獲之離職證
    明書所載明之資遣事由則為勞動基準法第11條第4 款。又伊
    於被告公司任職18年之久，工作績效優良，再4 年餘即符合
    辦理退休資格，被告所為似有逃避給付退休金之意圖，故被
    告於96年12月31日所為之資遣行為即非合法。爰依系爭勞動
    契約請求被告給付自97年1 月1 日起至98年6 月底之薪資新
    臺幣（下同）105 萬5,286 元。又伊於96年度任滿，於97年
    年尚有特別休假23日可休而未休，爰依勞動基準法第38條及
    同法施行細則第24條第3 款之規定，請求被告給付該部分工
    資4 萬4,947 元。另伊於98年6 月30日即已達勞動基準法第
    53條規定之退休條件，被告以不正當之方法阻止伊退休條件
    之成就，爰依勞動基準法第55條第1 項、第2 項規定，請求
    被告給付退休金205 萬1,945 元。扣除伊前已領取被告給付
    之資遣費及預告工資112 萬3,880 元，被告尚應給付伊共計
    202 萬8,298 元等情。並聲明：被告應給付原告202 萬8,
    298 元，及自起訴狀繕本送達翌日起至清償日止，按週年利
    率5%計算之利息；願供擔保請准宣告假執行。
  (二)依被告所發予伊之離職證明書所載，被告係以勞動基準法第
    11條第4 款為由終止系爭勞動契約，而非以勞動基準法第11
    條第2 款、第5 款規定為由向伊終止系爭勞動契約。且被告
    公司並無虧損或業務緊縮之情，伊亦無不能勝任工作之情事
    。又縱認被告於96年12月間確有業務緊縮之情事，惟其所為
    資遣行為不符合誠實信用原則，已逾越法律規定之目的，故
    被告就系爭勞動契約所為之終止自不合法。
二、被告則以：伊已依勞動基準法第11條第2 款、第5 款事由終
    止系爭勞動契約，並已將該意思表示通知原告。至伊通報科
    學園區管理局之名冊所載資遣事由為何，與伊向原告所為終
    止勞動契約之意思表示內容無涉。原告自任職伊公司後，自
    90年間起，工作態度消極，致客戶對其抱怨連連，原告更遺
    失客戶交付重要資料，造成伊之損失。原告復多次因情緒失
    控而與主管及同事口角，顯不能勝任工作。伊已先調整原告
    之職務並予以輔導，惟原告並未改善，長達2 年間處於無任
    何實質工作內容及工作績效之狀態，伊不得已始終止系爭勞
    動契約，已符解僱最後手段性原則。又原告任職單位係從事
    行動電話之推廣、行銷及售後服務，惟近年來行動電話市場
    因多家業者競爭激烈，已漸趨飽和，業務甚難拓展，復以經
    濟情勢嚴峻，致伊虧損甚鉅。為使其他員工權益不受剝奪並
    保障伊之經營權，迫於無奈只得依勞動基準法第11條第2 款
    、第5 款終止系爭勞動契約。故系爭勞動契約業經合法終止
    ，原告請求伊給付薪資自無理由。又原告雖於96年度尚有21
    日特別休假未休，然伊就此已給付原告不休假獎金，至97年
    度之特別休假則應按其任職日數比例計算，伊就此亦已核發
    不休假獎金，原告自不得再予請求。而系爭勞動契約既係合
    法終止，伊即無以不正當方法阻止原告退休條件成就，且勞
    動基準法第53條第1 款所定退休資格之條件，並非民法上所
    謂之條件，自無民法第101 條第1 項規定之適用，是原告亦
    不得請求伊給付退休金。又縱鈞院認原告請求伊給付薪資為
    有理由，原告嗣既已任職於東慧國際諮詢顧問股份有限公司
    （下稱東慧公司），伊自得主張扣除原告自東慧公司所受領
    之薪資等語置辯。並聲明：(一)駁回原告之訴及假執行之聲請
    ；(二)如受不利判決，願供擔保請准宣告免假執行。
三、兩造所不爭執之事實：
  (一)原告為47年11月1 日生，自78年11月27日起受僱於被告公司
    擔任專案副理。
  (二)被告於96年12月31日以公司虧損及業務緊縮為由，向原告為
    終止兩造間系爭勞動契約之表示，原告嗣於97年1 月10日以
    資遣為由離職，被告並給付原告106 萬5,253 元之資遣費、
    5 萬8,627 元之預告工資，共計112 萬3,880 元。
  (三)原告於97年1 月10日離職前之月薪為5 萬8,627 元，自97年
    1 月1 日起即未向被告領取薪水。
  (四)原告於離職前6 個月依勞動基準法第2 條第4 款計算之平均
    工資為月薪5萬8,627元。
四、本件之爭點：(一)被告是否併以勞動基準法第11條第5 款為由
    ，終止系爭勞動契約？(二)系爭勞動契約是否業經被告合法終
    止？(三)原告得否請求被告給付自97年1 月1 日起至98年6 月
    30日止之薪資？金額若干？(四)原告於97年是否仍有23日特別
    休假未休？原告得否就該部分請求被告給付薪資？金額若干
    ？(五)原告得否請求被告給付自98年6 月30日起算之退休金？
    金額若干？茲析述如下：
  (一)被告是否併以勞動基準法第11條第5 款為由，終止系爭勞動
    契約？
    按虧損或業務緊縮時或勞工對於所擔任之工作確不能勝任
      時，雇主得預告勞工終止勞動契約，觀諸勞動基準法第11
      條第2 款、第5 款規定甚明。
    原告為47年11月1 日生，自78年11月27日起受僱於被告公
      司擔任專案副理。被告於96年12月31日以公司虧損及業務
      緊縮為由，向被告為終止兩造間系爭勞動契約之意思表示
      ，原告嗣於97年1 月10日以資遣為由離職，為兩造所不爭
      執之事實，已如上三之(一)、(二)所述。又原告於起訴之初即
      主張被告係以虧損及業務緊縮為由終止系爭勞動契約，有
      起訴狀在卷為憑，於本院第一次言詞辯論期日仍陳稱：「
      被告當時只有口頭告知沒有書面，僅以虧損、業務緊縮為
      理由終止勞動契約」等情（見本院98年10月13日言詞辯論
      筆錄），參以卷附98年1 月8 日兩造於臺北市政府勞資爭
      議案件協調會記錄所載，當日原告仍稱被告係以虧損、營
      運不善為由資遣。堪認被告確於96年12月31日以勞動基準
      法第11條第2 款為由，向原告為終止系爭勞動契約之意思
      表示，原告並於97年1 月10日辦妥離職手續。
    又原告嗣雖改稱其所接獲之離職證明書所載明之資遣事由
      為勞動基準法第11條第4 款云云，然始終未能提出該離職
      證明書以資證明。而被告向其主管機關科學工業園區管理
      局所通報之資遣名冊，載明之資遣事由為：業務性質變更
      ，又無適當工作可安置，固有該局98年11月27日園勞字第
      0980033410號函覆名冊在卷可參，然該通報係被告依就業
      服務法第33條規定，於資遣員工時，於員工離職10日前將
      相關事項列冊通報當地主管機關及公立就業服務機構，以
      利公立就業服務機構協助遭資遣員工再就業所為。並非被
      告向原告所為之意思表示，自難憑此以論被告向原告所表
      示之資遣事由。又原告雖提出同遭資遣員工邱佩怡之離職
      證明書，其上所載之資遣事由為勞動基準法第11條第4 款
      ，然亦無從據以證明被告向原告所表示之資遣事由亦與邱
      佩怡相同。
    證人即被告公司人事部門主管甲○○證稱：「資遣原告是
      因為部門主管認為原告不適任，公司要裁撤閒置人力，當
      時我有口頭告訴原告說：公司因為虧損要裁撤閒置人力，
      部門主管認為她工作不適任，所以要資遣。」、「原告的
      反應是她認為自己沒有不適任，不應該資遣她，當天除了
      口頭告訴她，還有給她資遣費的計算書，沒有給她不適任
      的書面文件。」等語（見本院98年11月19日言詞辯論筆錄
      ）。另證人即原告遭資遣時之公司部門主管己○○亦證稱
      ：「原告離開公司的原因是因為公司虧損，還有原告不能
      勝任工作。」等語（見本院98年11月5 日言詞辯論筆錄）
      ，上開二證人就終止兩造間系爭勞動契約事由之證詞，互
      核相符。參以兩造於98年2 月27日於臺北市政府進行勞資
      爭議調解之際，代表被告出席之甲○○即表明係公司虧損
      及原告績效不佳，故予以資遣等情，有臺北市政府勞資爭
      議調解會議紀錄附卷可稽，顯見甲○○上開證詞非臨訟杜
      撰之詞，故被告除以勞動基準法第11條第2 款事由終止系
      勞動契約外，尚併以勞動基準法第11條第5 款之事由終止
      系爭勞動契約，亦堪認定。
    至原告辯稱甲○○僅係被告之傳達機關，且傳達錯誤云云
      ，則為被告所否認，且參諸甲○○所證稱：「資遣原告有
      依照資遣員工相關程序，由部門主管提出資遣申請，總經
      理、董事長核准之後交到人事部，人事部再告知相關員工
      資遣事由及相關的權益。」等語（見本院98年11月19日言
      詞辯論筆錄），實難認甲○○有何傳達錯誤之情事。
  (二)系爭勞動契約是否業經被告合法終止？
    按勞動基準法第11條第5 款所謂「不能勝任工作」，非但
      指能力上不能完成工作，即怠忽所擔任之工作，致不能完
      成或違反勞工應忠誠履行勞務給付之義務屬之。即不僅指
      勞工在客觀上之學識、品行、能力、身心狀況不能勝任工
      作者而言。另勞工主觀上能為而不為、可以做而無意做，
      違反勞工應忠誠履行勞務給付之義務亦屬之（最高法院92
      年度臺上字第353 號判決意旨參照）。
    被告於96年12月31日以勞動基準法第11條第2 款公司虧損
      及同條第5 款勞工對於所擔任之工作確不能勝任為由，向
      原告為終止兩造間系爭勞動契約之意思表示，原告嗣於97
      年1 月10日以資遣為由離職，已如上四之(一)所述。至原告
      是否有不能勝任工作之情事，經查：
      (1)原告為47年11月1 日生，自78年11月27日起受僱於被告
        公司擔任專案副理，為兩造所不爭執之事實，已如上三
        之(一)所述。而原告自78年任職被告公司起，主要從事出
        貨管理、庫存管理及客戶服務之工作，有原告於83年間
        所自撰之年度升等報告在卷可稽。嗣於88年間調至總經
        理室稽核室，惟因發生督導下屬不周情事，於90年1 月
        1 日遭議處調回臺灣大陸行銷部門，有被告公司88年2
        月3 日東訊（88）人字第3 號函、89年7 月5 日簽呈、
        90年2 月20日東訊（90）人字第3 號令附卷為證。原告
        92年之工作內容則為手機銷貨記錄、登錄、日分析，支
        援東森購物臺倉庫出貨及手機貼標籤，及東森購物臺出
        貨單、退貨單、客訴部分，及回覆東森購物臺客戶收貨
        及退貨狀況，暨東森購物臺銷售請款、帳單、明細帳核
        對，有92年度員工績效自我考評表附卷可佐。堪認原告
        任職被告公司主要係從事出貨管理、庫存管理及客戶服
        務之工作。
      (2)原告自90年度至94年度績效，初評分數依序為75、70、
        65、70、70，覆評分數則依序為70、70、65、空白、70
        ，有績效評估表在卷為憑。證人即原告自91年11月1 日
        起至96年12月31日止之部門主管己○○則證稱：「原告
        當時的職稱是專案副理，91年10月25日到92年9 月沒有
        特別的工作給原告做，因為原告認為調到我們部門是降
        調，所以我沒有給他具體的工作，92年9 月以後我們公
        司承接東森公司商業模式，所以有把工作交給原告做，
        於92年12月31日盤點庫存時庫存數量與紀錄不符，我們
        認為是非常大的瑕疵，這個工作的負責人是原告。」、
        「94年年中時原告上班時接聽電話常常咆哮，影響其他
        員工的工作情緒，且有人到公司向原告討債。」、「95
        年9 月公司承接威寶公司工作，有一部分要做客戶服務
        ，原告有問有沒有工作讓他做，我希望將客服的工作交
        給他，但是原告拒絕，因為他認為是小朋友做的工作。
        」、「原告在91到95年間上班情緒不穩定，且客戶會打
        電話回來抱怨，客戶抱怨的次數很多。除了原告外，我
        們單位的其他同仁沒有被客戶抱怨態度不佳。」、「我
        的部門員工有70幾位，91年到95年原告每年考核成績排
        名都是最後。」、「我有試圖輔導原告，讓他嘗試去做
        客戶服務的工作，但是原告拒絕。」、「在原告離職後
        到目前，他的職缺沒有人來接任，因為公司已經虧損，
        這個職務在我們部門被裁撤了。」等語（見本院98年11
        月5 日言詞辯論筆錄）。另證人即與原告同部門任專案
        經理之辛○○證稱：「我與原告同事期間，我認為原告
        表現不好，因為上班時間在辦公室常找不到人，上班期
        間講電話很大聲，影響到公司同仁，我也有接到客戶抱
        怨的電話，平均1 個月接到1 、2 通，我們部門除了原
        告之外，其他同仁都沒有被抱怨，原告接的工作是東森
        專案的客服。」、「原告的專業能力，以我的認知是不
        好，因為跟我有關的部分主要工作就是客戶服務，因為
        常被投訴，所以我認為原告的專業能力不佳。客戶抱怨
        期間是從東森專案92年開始到原告離職前。」、「我聽
        到同事抱怨原告工作表現，因為他們常常會接到客戶抱
        怨原告的電話，會連累到他們也被客戶罵。」等語（見
        本院98年11月5 日言詞辯論筆錄）。另證人即與原告同
        部門共同處理東森專案之同事丁○○亦證稱：「東森購
        物專案的時候我們是共同負責此專案，原告是屬於前端
        資料蒐集，就是上東森購物的網站下載資料後列印及後
        端退貨處理作業。原告在資料蒐集部分工作能力還好，
        但退貨處理方面不是很好，就退貨實際數量不是很清楚
        ，造成盤點發生問題。」、「東森購物專案在被告公司
        是很重要的，因為影響公司業績及信譽，專案的期間是
        從92年到93年底，時間約一年半到兩年，原告在這段期
        間要處理東森專案的工作。退貨是庫存管理的工作，庫
        存工作每天每月都要盤點存貨，清查庫存存量及退貨數
        量，我們是在92年年底盤點的時候發現庫存數量有異，
        這是日積月累盤點不實所造成的，庫存管理對公司影響
        很大‧‧‧我認為這是不可原諒的錯誤‧‧‧」等語（
        見本院98年11月19日言詞辯論筆錄）。佐以證人即被告
        客服部副理乙○○證稱：「原告是在我的部門工作，但
        原告是負責東森專案的窗口‧‧‧」、「我任職客服部
        副理期間除了原告所負責東森專案有一部分客訴會轉到
        我這裡來，其他部分都跟我沒有關係」、「東森專案有
        一部分客訴是指她不在座位上、客戶不滿意服務狀況等
        ，我會負責處理。客訴內容是表示對原告服務態度不滿
        意，我接到的大約有兩、三次，都是東森專案客戶客訴
        原告服務態度不好。」、「打來抱怨的電話有說他是東
        森購買手機的客戶，轉接是轉到我這裡來說，他不要跟
        東森窗口談，因為談不下去，原告的電話是專線，客戶
        有問題是先打原告的專線。東森購物專線會接給原告，
        但客戶不願意與窗口接觸，會再透過總機轉到我這邊來
        抱怨。」等語（見本院98年12月3 日言詞辯論筆錄）。
        依上開原告之部門主管、共同負責專案之證人證詞，足
        認原告自91年度調至該部門起，其就主要負責之客戶服
        務及庫存管理部分，或不願接任主管指派之工作，或情
        緒不平穩，致所任客服部分屢遭客訴，或就其負責處理
        之重要專案實際退貨數量盤點不實，致每年之工作表現
        皆不甚理想，縱認非其客觀上不能勝任該工作，亦足認
        其主觀上有能為而不為之情事。
      (3)又原告於97年1 月10日經被告以資遣為由離職，被告公
        司當次共公告資遣7 名員工，有96年12月18日簽呈在卷
        為憑，而原告近年之工作績效甚低於其他遭資遣之員工
        ，亦有績效評估表在卷可稽，亦堪認被告非因原告屆退
        休年齡始將之資遣，實係因其工作表現經評比後欠佳所
        致。
      (4)至證人即原告同事壬○○雖證稱：78年至91年期間原告
        負責催收稽核，績效很好，原告上班的情緒大部分都是
        穩定的，只有偶爾一、兩通客戶無理要求而例外云云。
        然壬○○亦自承其不用接客服電話，自無從得知原告是
        否屢遭客訴。至其所稱原告78年至91年任職催收稽核時
        表現優秀一事，惟其既自稱該段時間未實際與原告共事
        ，則其就此所述是否與事實相符，即非無疑，且其所述
        與上開四之之(1)所述原告於該部門任職前之工作內容
        不盡相符，是其該部分證言，實難盡信。縱令屬實，亦
        與原告自91年起至96年止原告之工作表現無涉。又參以
        證人丁○○所稱：鍾正峰於91年到92年辦公處所與原告
        在同一樓層，但有將近6 到7 小時的時間在倉庫工作，
        93年以後搬到倉庫，與原告不同樓層等情（見本院98年
        11月19日言詞辯論筆錄），壬○○實無從認知原告之工
        作表現。且壬○○亦證稱己○○、辛○○之為人應該還
        可以等詞（見本院98年11月5 日言詞辯論筆錄），且證
        人乙○○、辛○○均分別證稱：己○○於員工考評上是
        公平的、己○○係客觀公正之主管等情（見本院98年12
        月3 日、98年11月5 日言詞辯論筆錄），足認己○○、
        辛○○當無刻意誣陷原告之必要，益無證據可證己○○
        身為原告主管，對原告工作表現之觀察、考評有何偏頗
        之處，是己○○、辛○○其等之上揭證詞，應足採信。
      (5)又證人即曾任被告公司管理師之丙○○雖證稱：原告不
        會負責接客訴的電話，客戶不會知道原告的職稱及姓名
        ，所以不可能打電話抱怨原告。原告很盡心在做她的工
        作，就我所知灌軟體、貼標籤、折紙盒這些工作，原告
        處理都沒有問題，其他部分我就不清楚等詞（見本院98
        年11月19日言詞辯論筆錄）。然證人即丙○○之主管乙○○證稱：丙○○的工作不會與原告有接觸，她是客服
        管理師，她客服的工作與原告不會有重疊，因為東森專
        案是獨立出來的，東森的客服的電話她不會接到，轉到
        我這邊來都是客戶不滿的反應，客服管理師不會去接這
        樣的電話等情（見本院98年12月3 日言詞辯論筆錄）。
        是丙○○就原告之工作表現所為之證言不具客觀性，自
        難憑信。
      (6)另原告辯稱其現於與被告同屬東元集團之東慧公司任職
        ，並於97年12月11日經記有小功一支，足徵其無不能勝
        任工作之情事。然各公司之業務、文化多有不同，原告
        於他公司是否能勝任工作，與其是否於被告公司能勝任
        工作，並無必然之因果關係，原告據以證明其並無於被
        告公司不能勝任工作之情事，自無足採。
      (7)綜上所述，堪認原告自91年起至96年止有工作表不佳之
        情事，縱認非客觀上能力不足，至少有主觀上能為不為
        之情，揆諸首揭說明，仍屬勞動基準法第11條第5 款稱
        之「對所擔任之工作確不能勝任」。
    按繼續工作三年以上，雇主依勞動基準法第11條規定終止
      勞動契約者，應於三十日前預告之；雇主未依規定期間預
      告而終止契約者，應給付預告期間之工資，觀諸勞動基準
      法第16條第1 項第3 款、第3 項規定至明。是雇主縱未依
      上開規定期間預告即逕予終止勞動契約，該終止之意思表
      示並不因此而不合法，僅雇主仍應給付勞工法定預告期間
      之工資。查原告自78年11月27日起即受僱於被告公司，被
      告係於96年12月31日向原告為終止兩造間系爭勞動契約之
      表示，原告嗣於97年1 月10日離職，為兩造所不爭執之事
      實，已如上三之(一)、(二)所述。被告於96年12月31日向原告
      為終止系爭勞動契約之意思表示，原告於97年1 月10日離
      職，當認被告係於96年12月31日向原告表示於97年1 月10
      日終止勞動契約之意，縱認被告係於96年12月31日即終止
      系爭勞動契約，然揆諸上揭說明，該終止之意思表示自不
      因不足上揭預告期間而不合法。
    原告既確有勞動基準法第11條第5 款所稱對所擔任之工作
      確不能勝任之情事，而原告於90年間曾因督導下屬不周情
      事遭調職，原告於91年起至96年間止，工作表現不佳，主
      管己○○所分派之工作，亦曾遭原告拒絕，均已如上所述
      。復參以證人辛○○所證稱：「一般我們公司員工被客戶
      抱怨的時候，是否會被申誡或記過，公司沒有相關規定，
      我們處理方式是口頭勸戒。」等語（見本院98年11月5 日
      言詞辯論筆錄），原告前既曾因督導不周而經調職，嗣工
      作表現不佳既已經年，就其實際所從事之工作內容，較諸
      其工作資歷，並非顯有困難度，而被告公司歷年來對表現
      不佳員工之處置，係口頭勸戒或調職，且原告近年之工作
      績效非僅於其任職單位敬陪末座，較諸他單位工作表現不
      佳之同仁，績效評比仍屬較差，亦如上四之(二)之之(3)所
      述，足認被告於96年12月31日所為終止系爭勞動契約之意
      思表示，已符最後手段性原則，並無原告所指違反誠實信
      用原則之情事。從而，被告據以終止兩造間之系爭勞動契
      約，自屬合法。
  (三)原告得否請求被告給付自97年1 月1 日起至98年6 月30日止
    之薪資？金額若干？
    被告於96年12月31日向原告所為終止系爭勞動契約之意思表
    示既屬合法，而原告則於97年1 月10日離職，已如上四之(二)
    所述。雖原告自97年1 月1 日起即未向被告領取薪水，然被
    告資遣原告之際已給付原告106 萬5,253 元之資遣費、5 萬
    8,627 元之預告工資，共計112 萬3,880 元，均為兩造所不
    爭執之事實，已如上三之(二)、(三)所述，即被告已依勞動基準
    法第16條第3 項規定，另行給付原告1 個月之預告期間工資
    ，亦即被告實已給付自97年1 月1 日起之1 個月工資，則原
    告自不得再請求被告給付自97年1 月1 日起至97年1 月10日
    止之薪資。
  (四)原告於97年是否尚有23日特別休假未休？原告得否就該部分
    請求被告給付薪資？金額若干？
    按勞動基準法第38條之特別休假因年度終結或終止契約而
      未休者，其應休未休之日數，雇主應發給工資，勞動基準
      法施行細則第24條第3 款定有明文。次按雇主與勞工所訂
      勞動條件，不得低於本法所定之最低標準，勞動基準法第
      1 條第2 項亦定有明文。
    原告就96年度有21日特別休假未休，有原告當年度之員工
      請假卡在卷為憑，而原告主張其於97年之特別休假為23日
      ，則為被告所不爭執，又被告於97年1 月已給付原告22日
      不休假獎金，亦有薪資單及員工發薪轉撥清冊在卷為憑。
      惟兩造所爭執者在於原告97年之特別休假是否應依97年度
      任職日數之比例計算，請領不休假獎金。
    觀諸勞動基準法第38條規定，係以繼續工作滿一定期間者
      ，每年給予固定日數之特別休假，並無以該年度任職比例
      計算特別休假日之明文規定。是縱被告所訂之請假管理辦
      法第3 條第3 項、第4 項訂有：「當年度特休未使用完畢
      ，可保留至次年度使用。唯總保留之休假天數與新年度之
      特休假日數，合計不得超過40天；員工離職時，按當年度
      在職比例計算休假日數，如有未休完部份，一律折換薪資
      發給，超休部分則按天數扣回」之規定，該規定亦因低於
      勞動基準法就此所定之最低標準，而無適用。惟原告於97
      年1 月10日即已離職，則原告於97年度得休之特別休假，
      至多僅有10日，故本院認原告僅得請求被告就該10日給付
      工資，扣除被告就97年已給付1 日之不休假獎金，原告尚
      得請求被告給付9 日之工資。以原告月薪5 萬8,627 元計
      算，原告尚得請求被告給付1 萬7,588 元（58627 ×9/30
      ＝17588 ）。
  (五)原告得否請求被告給付自98年6 月30日起算之退休金？金額
    若干？
    兩造間之系爭勞動契約既於97年1 月10日合法終止，已如上
    述，則原告自無從請求被告給付系爭勞動契約終止後之98年
    6 月30日起算之退休金。
五、綜上所述，原告得請求被告給付1 萬7,588 元及法定遲延利
    息。從而，原告請求被告給付1 萬7,588 元，及自起訴狀繕
    本送達翌日即98年8 月6 日起至清償日止，按週年利率5%計
    算之利息，為有理由，應予准許。逾此部分之請求，則無依
    據，應予駁回。
六、本件事實已臻明確，兩造其餘攻擊防禦方法及證據經予審酌
    ，於訴訟判決結果不生影響，爰不再逐一論述。
七、兩造陳明願供擔保，聲請宣告假執行或免為假執行，經核原
    告勝訴部分，合於法律規定，爰分別酌定相當之擔保金額宣
    告之；原告其餘假執行之聲請，因訴之駁回而失所依據，不
    予准許。
八、據上論結，本件原告之訴為一部有理由，一部無理由，依民
    事訴訟法第79條、第390 條第2 項、第392 條第2 項，判決
    如主文。
中    華    民    國    99    年    1     月    26    日
                  民事第二庭  法  官  方彬彬
以上正本證明與原本無異。
如對本判決上訴，應於判決送達後20日內向本院提出上訴狀。
中    華    民    國    99    年    1     月    29    日
                              書記官  于耀文

司法院資訊處製作；財團法人民間司法改革基金會備份。
